臺灣新北地方法院民事判決　　　　　　 110年度訴字第1820號
原　　　告　鄭曉駿　
訴訟代理人　李詩皓律師
被　　　告　劉洛熙　

上列當事人間請求損害賠償事件，經本院於民國110年10月14日
言詞辯論終結，判決如下：
    主  文
一、被告應給付原告新臺幣30萬元，及自民國110年7月25日起至
    清償日止，按年息百分之5計算之利息。
二、原告其餘之訴駁回。
三、訴訟費用由被告負擔百分之59，餘由原告負擔。
四、本判決原告勝訴部分得假執行；但被告如以30萬元為原告預
    供擔保，得免為假執行。
五、原告其餘假執行之聲請駁回。
    事實及理由
壹、本件被告經合法通知，未於最後言詞辯論期日到場，核無民
    事訴訟法第386條所列各款情形，爰依原告之聲請，由其一
    造辯論而為判決。
貳、原告主張：原告與第三人翁敏慧(原告誤載為翁敏惠)於民國
    103年1月10日登記結婚，現婚姻關係存續中，而被告為翁敏
    慧之妹之前男友，故對翁敏慧為有配偶之人知之甚詳。然被
    告竟於110年5月8日前某日，利用與翁敏慧買賣喇叭之機會
    ，與翁敏慧於渠新北市新莊區住處發生性行為。嗣原告於11
    0年5月8日與翁敏慧家人聚會，經由翁敏慧之妹告知上情，
    原告遂經由翁敏慧通知被告對質，被告於對質時亦坦承確曾
    與翁敏慧發生性行為，復揆諸被告提出其渠與翁敏慧手機Li
    ne對話紀錄亦得明證。被告顯已侵害原告之配偶權，原告自
    得依民法第184條第1項、第195條第3項規定，提起本件訴訟
    。並聲明：(一)被告應給付原告新台幣(下同)51萬元，及自
    起訴狀繕本送達翌日起至清償日止，按年息百分之5計算之
    利息。(二)願供擔保，請准宣告假執行。
參、被告方面：被告經合法通知，未於最後言詞辯論期日到場，
    據其到場所為陳述及聲明如下：
一、這件事發生在110年5月4日的晚上，在我新北市○○區○○
    街00巷00弄0號6樓我的住處，我賣給翁敏慧喇叭，翁敏慧是
    我前女友的二姊，我沒有惡意的意思，他請我幫忙，她本身
    在外面就有男朋友，他怕她老公告，這些對話都是我跟翁敏
    慧套好的，要讓他老公來針對我，我說可以，但要讓我見到
    外面的小王，我們沒有發生性行為。
二、當天我有承認，我是帶著情緒去的，翁敏慧跟他妹妹說我強
    暴她，當天我跟他妹妹約在新莊麥當勞見面，向他妹妹還原
    整個事情的真相，我還跟他妹妹說，是不是要我跟你媽媽說
    ，或去面對你二姊的老公，他妹妹說不用，他會還我清白，
    我就回家了。在5月8日當天晚上7點多，翁敏慧的妹妹打電
    話給我，在電話裡說二姊說你強暴她，叫我去澄清，我說好
    我去。並聲明：(一)原告之訴及假執行之聲請均駁回。(二)
    如受不利判決，願供擔保請准宣告免為假執行。
肆、本院之判斷：
一、原告主張其與第三人翁敏慧為夫妻關係，於103年1月10日登
    記結婚，被告明知翁敏慧為有配偶之人，竟於110年5月8日
    前某日，與翁敏慧於渠新北市新莊區住處發生性行為，而侵
    害原告之配偶權等語。業據原告提出兩造之談話錄音及譯文
    、被告與訴外人翁敏慧手機對話為證(見本院卷第19至32頁
    ）。惟為被告所否認，並辯以前詞。本院查：
(一)於110年5月8日晚間9時許，原告及其友人與被告曾會面對質
    。被告稱：「…現在的年輕人在想什麼，一顆喇叭可以賣了
    自己的身體，然後來說，人家強暴她，我笑了，妳有困難，
    妳可以講」(見本院卷第22頁原證二逐字稿(一)第4頁)；「
    可惜我家沒有攝影機啦，要不然真的真的大家看而已啦，我
    讓你看一下那個樣子，我有沒有推開她，一直二直三直搞什
    麼東西啊」(見本院卷第23頁原證二逐字稿(一)第5頁)；「
    要怎麼樣我都沒關係，她對，不要用強暴兩個字喔，太過分
    了喔，我沒有辦法接受，那我去拉雲端」「(原告友人稱：
    剛剛看那個紀錄也知道一定是有發生關係啦，重點是她講什
    麼)不是，你們也看了我也講了，我三次喔我三推，但是我
    們要先說都是男人，我真的已經推了…」「…她色誘我，我
    三推，最後對，我承認有…」(見本院卷第26頁原證二逐字
    稿(二)第2頁)。由上開對話顯示，被告雖表示曾一再推拒但
    坦承最後仍與翁敏慧發生性行為，僅否認非屬強暴而已。
(二)再觀之翁敏慧與被告於110年5月4日之手機Line對話紀錄，
    翁敏慧指責被告稱：「我也沒有被強迫，但是我真的不想射
    裡面」「你昨天為什麼要對我做那種事…我現在覺得我很髒
    …」(見本院卷第29、31頁)。
(三)綜上手機對話紀錄、兩造談話紀錄內容相互以觀，原告指稱
    被告與其配偶翁敏慧發生性行為，堪可採信。被告辯稱翁敏
    慧在外面有男朋友，怕她老公告，這些對話都是伊與翁敏慧
    套好的，要讓他老公來針對伊云云，未據被告舉證以實，難
    認可取。
二、按因故意或過失，不法侵害他人之權利者，負損害賠償責任
    ；故意以背於善良風俗之方法，加損害於他人者亦同。不法
    侵害他人之身體、健康、名譽、自由、信用、隱私、貞操，
    或不法侵害其他人格法益而情節重大者，被害人雖非財產上
    之損害，亦得請求賠償相當之金額，此規定於不法侵害他人
    基於配偶關係之身分法益而情節重大者，準用之，民法第18
    4條第1項、第195條第1項前段、第3項分別定有明文。次按
    婚姻係以夫妻之共同生活為其目的，配偶應互相協力保持其
    共同生活之圓滿安全及幸福，夫妻互守誠實，為確保其共同
    生活之圓滿安全及幸福之必要條件，故應解為配偶因婚姻契
    約而互負誠實之義務，配偶之一方行為不誠實，破壞共同生
    活之圓滿安全及幸福者，即為違反因婚姻契約之義務而侵害
    他方之權利(最高法院41年台上字第278號、55年台上字第20
    53號判決意旨參照)。是配偶雙方互享維持婚姻生活圓滿、
    安全及幸福之權利，即婚姻關係建立在權利義務的基礎上民
    法第184條第1項前段以資保護。本件原告與訴外人翁敏慧於
    103年1月10日登記結婚，被告明知翁敏慧為有配偶之人，竟
    仍與翁敏慧發生性行為，確已傷害原告身為配偶之尊嚴，破
    壞基於婚姻配偶權關係之身分法益，其情節重大，原告在精
    神上受有痛苦甚明。原告據此請求被告負精神上損害賠償之
    責任，應屬有據。
三、又按不法侵害他人之人格權，被害人受有非財產上損害，請
    求加害人賠償相當金額之慰撫金時，法院對於慰撫金之量定
    ，應斟酌實際加害情形、所造成之影響、被害人痛苦之程度
    、兩造之身分地位、經濟情形及其他各種狀況，以核定相當
    之數額(最高法院47年度台上字第1221號、51年度台上字第
    223號判例意旨參照)。本院審酌原告與翁敏慧於103年1月10
    日結婚，婚後育有二名未成年子女，雙方已於110年8月26日
    離婚，原告為大學肄業，107至109年度財產所得分別為41萬
    0,982元、44萬2,369元、43萬5,065元，此外名下無其他財
    產。被告為國中肄業，107年至109年度財產所得分別43萬5,
    643元、18萬元、11萬8,207元，此外名下無其他財產。此經
    本院依職權調取兩造稅務電子閘門財產所得調件明細表附於
    限閱卷可證，兼衡被告所為侵害原告之配偶權，並破壞原告
    與翁敏慧之婚姻關係、家庭生活圓滿安全及幸福之行為態樣
    、所造成原告精神痛苦等一切情狀，認原告因被告前揭行為
    而受有非財產上之損害，應以30萬元為適當。
四、末按，給付無確定期限者，債務人於債權人得請求給付時，
    經其催告而未為給付，自受催告時起，負遲延責任；其經債
    權人起訴而送達訴狀，或依督促程序送達支付命令，或為其
    他相類之行為者，與催告有同一之效力；遲延之債務，以支
    付金錢為標的者，債權人得請求依法定利率計算之遲延利息
    ；應付利息之債務，其利率未經約定，亦無法律可據者，週
    年利率為5%，民法第229條第2項、第233條第1項前段及第20
    3條分別定有明文。經查，本件原告請求被告賠償損害，係
    以支付金錢為標的，無確定期限，又未約定利率，則其請求
    自民事起訴狀繕本送達被告翌日即110年7月25日起(送達證
    書詳本院卷第53頁)，至清償日止，按年息百分之5計算之遲
    延利息，於法有據，應予准許。
五、從而，原告本於民法第184條第1項、第195條第1、3項之規
    定，請求被告給付30萬元，及自起訴狀繕本送達被告翌日即
    110年7月25日起至清償日止，按年息百分之5之利息，為有
    理由，應予准許；逾此部分之請求，則無理由，應予駁回。
六、本件原告勝訴部分，係所命給付之金額未逾50萬元之判決，
    依民事訴訟法第389條第1項第5款規定，應依職權宣告假執
    行。惟被告陳明願供擔保聲請宣告免為假執行，核無不合，
    爰酌定相當之擔保金額宣告之。至於原告敗訴部分，其假執
    行之聲請，失所依據，併駁回之。
七、本件事證已臻明確，兩造其餘主張及所提之證據，經審酌後
    認於本院上開判斷無涉或無違，爰不一一論述，附此敘明。
八、結論：本件原告之訴為一部有理由，一部無理由，判決如主
    文。
中    華    民    國   110    年    11    月    18    日
                  民事第一庭    法  官  毛崑山                                                                                            
以上正本係照原本作成
如對本判決上訴，須於判決送達後20日內向本院提出上訴狀。如
委任律師提起上訴者，應一併繳納上訴審裁判費。 
中    華    民    國   110    年    11    月    18    日
                                書記官  童淑敏